臺灣高等法院刑事裁定　　　　　　　　 100年度聲字第1672號
聲　請　人
即　被　告　韓忠祐
選任辯護人　王松淵律師
上列聲請人因殺人等案件（本院 100年度上訴字第1104號），聲
請具保停止羈押，本院裁定如下：
    主  文
聲請駁回。
    理  由
一、聲請人即被告韓忠祐聲請意旨略以：被告有誠意與被害人和
    解，但礙於身處囹圄，難以籌措處理賠償相關事宜。本案主
    嫌畏罪潛逃，被告係因不知情而遭牽連利用，且被告已自動
    到案，坦承說明事實經過，無逃亡之必要。又被告與兄長相
    依為命，現兄長身染重病，領有重大傷病卡，需人照料。爰
    請求准予被告具保停押，以併處理賠償被害人及照顧兄長等
    事宜云云。
二、經查：
（一）本件被告因涉殺人未遂等案件，經臺灣板橋地方法院以被
      告犯刑法第271條第1項、第2項之殺人未遂罪，判處有期
      徒刑8年在案。嗣被告及檢察官提起第二審上訴，現繫屬
      本院審理（本院100年度上訴字第1104號）。本院值日法
      官於民國100年4月11日訊問被告後，認被告犯罪嫌疑重大
      ，所犯之殺人未遂罪為最輕本刑5年以上有期徒刑之罪，
      並衡被告前經通緝到案及業經原審為重刑之諭知等情，認
      被告逃匿以規避審判與執行之可能性甚高，有相當理由認
      有逃亡之虞，且本案尚有共犯未到案，是亦有事實足認被
      告有勾串共犯之虞，符合刑事訴訟法第101條第1項第1、2
      、3款之羈押事由，非予羈押，顯難進行審判及確保將來
      刑之執行，有羈押必要，決定予以羈押在案。
（二）本件被告所涉犯刑法第271 條第1 項、第2 項之殺人未遂
      罪，其法定本刑為死刑、無期徒刑或10年以上有期徒刑，
      並經原審諭知有期徒刑8 年之重刑，被告犯罪嫌疑重大，
      符合刑事訴訟法第101 條第1 項第3 款所定羈押要件。又
      被告前於偵查中係經通緝到案（見臺灣板橋地方法院檢察
      署99年度偵緝字第2246號偵查卷第4 至7 頁），有逃亡之
      事實，復經原審量處重刑在案，有相當理由堪認被告存有
      畏懼刑罰執行而再度逃亡之誘因，被告併有同條項第1 款
      之羈押事由存在。再者，被告於本案否認有持槍射殺被害
      人之行為，其犯罪事實尚待釐清，非予羈押，顯難進行審
      判程序，被告以前情置辯，主張其無逃亡之可能而無羈押
      之必要，尚無可採。
（三）至聲請意旨陳稱被告需籌措賠償被害人事宜及照料其兄長
      等節，此與被告具有刑事訴訟法第101 條第1 項第1 、3
      款羈押事由之判斷無關，被告以此聲請具保停止羈押，亦
      屬無據。
三、綜上所述，本件被告涉犯殺人未遂罪，犯罪嫌疑重大，仍存
    有刑事訴訟法第101 條第1 項第1 、3 款所定羈押事由並有
    羈押必要，復無刑事訴訟法第114 條各款所列不得駁回停止
    羈押聲請之情形，本件具保停止羈押之聲請，無從准許，應
    予駁回。
據上論斷，應依刑事訴訟法第220條，裁定如主文。
中    華    民    國    100   年    6     月    15    日
                 刑事第二十四庭  審判長法  官  李錦樑
                                       法  官  朱瑞娟
                                       法  官  陳恆寬
以上正本證明與原本無異。
如不服本裁定，應於收受送達後五日內向本院提出抗告狀。
                                       書記官  黃家麟
中    華    民    國   100    年    6     月    15    日